【裁判字號】    92,訴,2013
【裁判日期】    920829
【裁判案由】    毒品危害防制條例
【裁判全文】
臺灣臺中地方法院刑事判決                        九十二年度訴字第二０一三號
    公  訴  人  臺灣臺中地方法院檢察署檢察官
    被      告  甲○○
右列被告因毒品危害防制條例案件，經檢察官提起公訴（九十二年度毒偵字第一九０
九號、第二０七六號），本院判決如左：
    主  文
甲○○連續施用第一級毒品，處有期徒刑拾月；又連續施用第二級毒品，處有期徒刑
陸月。應執行有期徒刑壹年月。
    事  實
一、甲○○於民國九十一年間因施用毒品案件，經本院裁定送觀察、勒戒後，經評定
    無繼續施用毒品之傾向，由臺灣臺中地方法院檢察署檢察官於九十一年八月十二
    日以九十一年度毒偵字第二一九三號不起訴處分確定；復於九十一年間因施用毒
    品案件，經本院裁定命入勒戒處所觀察、勒戒後，經評定後認無繼續施用毒品之
    傾向，由臺灣臺中地方法院檢察署檢察官於九十一年十月二十九日以九十一年度
    毒偵字第三一七六號為不起訴處分確定。其猶不知戒惕，分別基於施用第一級毒
    品海洛因及第二級毒品甲基安非他命之概括犯意：
    (1)自九十二年二月中旬某日至同年三月三日中午四、五時止，在其位於臺中縣潭
      子鄉○○村○○街八五號住處，將毒品海洛因羼入香煙之方式，施用第一級毒
      品海洛因多次，平均約一天施用一、二次。嗣於九十二年三月五日晚間十時許
      ，在臺中市○○路○段九一號麗緹汽車旅館二０八室內當場查獲，並扣得其友
      人江芷萱所有之第一級毒品海洛因十四包、第二級毒品安非他命一包、電子磅
      秤一台、夾鍊袋一包、安非他命吸食器一個、香菸一支、勺子四支等物。
    (2)其復分別承上開之概括犯意，自九十二年五月下旬某日至九十二年六月十七日
      晚間八時許止，在其位於臺中縣潭子鄉○○村○○街八五號，將毒品海洛因羼
      入香煙之方式，施用第一級毒品海洛因多次，平均約一天施用一、二次。另又
      自九十二年六月上旬某日（起訴書誤載為同年月五月下旬某日）起至同年六月
      十七日晚間七時許，在上開住處，將甲基安非他命置放於玻璃瓶上以火燻烤，
      而後再吸食其霧化氣體之方式為之，施用第二級毒品甲基安非他命多次，平均
      約二、三天施用一次。嗣於九十二年六月十九日上午八時五十分許，警方持搜
      索票在臺中市○區○○街八一之三號四樓搜索時而查獲上情，並扣得供其友人
      呂坤海所有第一級毒品海洛因三包，殘渣袋二袋、勺子一支、香菸三支等物。
    後經本院以九十二年度毒聲字第一六一七號裁定認其三犯毒品危害防制條例第十
    條之施用毒品罪，裁定令入戒治處所施以強制戒治。
二、案經臺中縣警察局、臺中市警察局第三分局報請臺灣臺中地方法院檢察署檢察官
    偵查起訴。
    理  由
一、訊據被告甲○○對其於右揭所載時地連續施用第一級毒品海洛因及第二級毒品甲
    基安非他命之事實，業於本院審理時坦承不諱。而被告第一次為警查獲後所採之
    尿液，經送請臺中市衛生局檢驗結果，呈有嗎啡之陽性反應；被告第二次為警查
    獲後所採之尿液，經送請臺中縣衛生局檢驗結果，呈有嗎啡、甲基安非他命之陽
    性反應，此分別有臺中縣衛生局九十二年三月十二日檢驗尿水報告書、中山醫學
    大學附設醫院藥物濫用檢測中心九十二年六月二十六日檢驗報告各一紙附卷可稽
    。又按海洛因係嗎啡經化學合成半人工合成品，藥（毒）性倍於嗎啡，其經施用
    進入人體，藉人體解毒系統之代謝作用而分解成藥（毒）性較低於嗎啡，故於施
    用海洛因（麻藥）之煙毒嫌犯尿液中，可檢出嗎啡煙毒反應；一般施用毒品，八
    小時內約有百分之八十量於尿中排出，二十四小時後剩餘量之百分之九十再排出
    ，七十二小時仍有微量排出，有憲兵司令部八十年五月七日（八十）鑑驗字第一
    七四六號函可參。是以，被告確有施用第一級毒品海洛因、第二級毒品甲基安非
    他命之犯行，堪可認定。再查，被告於九十一年間因施用毒品案件，經本院裁定
    送觀察、勒戒後，經評定無繼續施用毒品之傾向，由臺灣臺中地方法院檢察署檢
    察官於九十一年八月十二日以九十一年度毒偵字第二一九三號不起訴處分確定；
    復於九十一年間因施用毒品案件，經本院裁定命入勒戒處所觀察、勒戒後，經評
    定後認無繼續施用毒品之傾向，由臺灣臺中地方法院檢察署檢察官於九十一年十
    月二十九日以九十一年度毒偵字第三一七六號為不起訴處分確定等情，亦有上開
    不起訴處分書二份及臺灣高等法院被告全國前案紀錄表一份存卷可按，是其於五
    年後三犯毒品危害防制條例第十條之罪，亦可認定。綜上，被告自白與事實相符
    ，被告右揭連續施用第一級毒品海洛因及第二級毒品甲基安非他命之事證明確，
    犯行洵堪認定。
二、核被告所為，係犯毒品危害防制條例第十條第一項之施用第一級毒品海洛因罪、
    同條例第十條第二項之施用第二級毒品甲基安非他命罪。被告先後多次施用海洛
    因及甲基安非他命之行為，時間緊密，所犯構成要件相同，各顯係基於概括之犯
    意反覆為之，均應依連續犯之規定，論以一罪。再被告施用第一級毒品海洛因及
    第二級毒品甲基安非他命前之持有海洛因、甲基安非他命之行為，本應以持有論
    ，惟持有後進而施用，其持有之低度行為應被施用之高度行為所吸收，故不再另
    論其持有第一級毒品罪、第二級毒品罪。至被告所犯上開之連續施用第一級毒品
    罪、第二級毒品甲基安非他命罪間，係犯意各別，犯罪構成要件不同，應予分論
    併罰。公訴意旨就被告自九十二年六月十一日起至同年月十七日晚間八時止施用
    第一級毒品海洛因、第二級毒品安非他命之多次施用行為，漏未起訴，惟依公訴
    意旨認與起訴部分有連續犯之裁判上一罪之關係存在，依審判不可分原則，本院
    自得加以審理。爰審酌被告一再施用第一級、第二級毒品，經強制戒治後，仍不
    知戒惕，並經二次被查獲，無視於毒品對於自身健康之戕害及國家對於杜絕毒品
    犯罪之禁令，不知戒除惡習，惡性非輕，然念及被告於本院審理期間坦承犯行，
    態度良好，其施用毒品海洛因及甲基安非他命並無危害他人，本之施用毒品者均
    有相當程度之成癮性及心理依賴，其犯罪心態與一般刑事犯罪之本質並不相同，
    容應以「病人」之角度為考量，並側重適當之醫學治療及心理矯治為宜，且被告
    經施以長時間之強制戒治，固屬保安處分之一種，然既與其所應受之刑罰，同係
    限制人身自由，揆諸比例原則，應予適當量刑等一切情狀，分別量處如主文所示
    之刑，並合併定其應執行刑，以資懲儆。案外人江芷萱所有之第一級毒品海洛因
    十四包、第二級毒品安非他命一包、電子磅秤一台、夾鍊袋一包、安非他命吸食
    器一個、香菸一支、勺子四支等物，案外人呂坤海所有第一級毒品海洛因三包，
    殘渣袋二袋、勺子一支、香菸三支等物，因非為供被告施用毒品所用之物，依從
    刑附屬主刑原則，不在本案宣告沒收，併予敘明。
據上論斷，應依刑事訴訟法第二百九十九條第一項前段，毒品危害防制條例第十條第
一項、第二項、第二十條第三項前段，刑法第十一條前段、第五十六條、第五十一條
第五款，判決如主文。
本案經檢察官林蓉蓉到庭執行職務
中      華      民      國      九十二      年    八    月    二十九    日
                                臺灣臺中地方法院刑事第四庭
                                        法  官    楊  真  明
右正本證明與原本無異。
如不服本判決，應於送達後十日內向本院提出上訴狀（須附繕本），上訴於臺灣高等
法院臺中分院。
                                        書記官
中      華      民      國      九十二      年    八    月    二十九    日
附錄本判決論罪科刑法條
毒品危害防制條例第十條：
  施用第一級毒品者，處六月以上五年以下有期徒刑。
  施用第二級毒品者，處三年以下有期徒刑。


司法院資訊處製作；財團法人民間司法改革基金會備份。
